臺灣橋頭地方法院刑事判決　
111年度再字第3號
公  訴  人  臺灣橋頭地方檢察署檢察官
被      告  徐崇家


上列被告因違反毒品危害防制條例案件，經檢察官聲請簡易判決
處刑（109年度毒偵字第1380號），本院橋頭簡易庭前以109年度
簡字第2400號簡易判決判處被告罪刑確定，嗣臺灣橋頭地方檢察
署檢察官聲請再審，經本院以111年度聲簡再字第4號裁定開始再
審，復改依通常程序審理，並判決如下：
    主  文
徐崇家無罪。
    理  由
一、聲請簡易判決處刑意旨略以：被告徐崇家基於持有第二級毒
    品之犯意，於民國109年2、3月間某日，在臺南市○○路000號
    「H精品會館」向真實姓名年籍不詳之酒店幹部以每包新臺
    幣（下同）300元之代價購入扣案摻有第二級毒品3,4-亞甲
    基雙氧苯基甲胺戊酮（Pentylone）之咖啡包1包（毛重8.40
    7公克、驗前淨重7.471公克）而持有之。後於109年7月21日
    因另案遭警方拘提，並在其駕駛車牌號碼000-0000號自用小
    客車上扣得上開咖啡包，始悉上情。因認被告涉犯毒品危害
    防制條例第11條第2項之持有第二級毒品罪嫌。
二、按犯罪事實應依證據認定之，無證據不得認定犯罪事實；不
    能證明被告犯罪者，應諭知無罪之判決，刑事訴訟法第154
    條第2 項及第301 條第1 項分別定有明文。　　
三、公訴意旨認被告涉犯前揭罪嫌，無非係以被告之供述、卷附
    扣押筆錄、扣押物品目錄表、扣案咖啡包1包、高雄醫學大
    學附設中和紀念醫院醫學部毒物室濫用藥物檢驗報告等為主
    要論據。
四、按毒品危害防制條例第11條第5項業於109年1月15日經總統
    公布修正，並自同年7月15日起生效。而修正前毒品危害防
    制條例第11條第5項規定：「持有第三級毒品純質淨重二十
    公克以上者，處三年以下有期徒刑，得併科新臺幣三十萬元
    以下罰金。」修正後規定：「持有第三級毒品純質淨重五公
    克以上者，處二年以下有期徒刑，得併科新臺幣二十萬元以
    下罰金。」。而持有之繼續，既為行為之繼續，而非狀態之
    繼續，亦即一經非法持有毒品，該罪雖告成立，但其完結，
    須繼續至持有行為終了時為止。故被告持有行為繼續至110 
    年7月21日為警查獲時始行終了，自應逕行適用行為終了時
    之規定，故不生新舊法比較問題。
五、查被告被訴持有扣案毒品咖啡包1包之成分，經法醫研究所
    會同調查局、刑事局等中央檢驗機關，於110 年12月17日前
    往高醫查核檢驗圖譜重新判讀，認：高醫實驗室原質譜設定
    範圍為m/z 50至500 ，而第二級毒品Pentylone 及第三級毒
    品Eutylone之主要差異在於m/z44 ，因此原檢測數據無法有
    效比對，只能由其他細微小差異之m/z 值進行比對區分。經
    3 單位代表人員研議，由m/z57 、58、65、86、121 、149 
    進行比對，其中m/z86 、121 、149 核對無誤，再以m/z57 
    、58及65三者m/z 強度差異進行細部交叉比對，當m/z57 未
    出現，且m/z58 強度大於m/z65 時，研判為Eutylone，當m/
    z57 出現，且m/z58 小於m/z65 時，研判為Pentylone ，而
    本案扣案毒品經上述之比對，判讀結果為第三級毒品Eutylo
    ne一節，有法醫研究所110 年12月30日法醫毒字第11000093
    180 號函暨重新判讀結果清冊在卷為憑。從而，扣案毒品咖
    啡包1包既未含有第二級毒品Pentylone成分，聲請簡易判決
    處刑書認被告持有含第二級毒品Pentylone ，即與客觀事證
    有所未合，本案自無由遽以聲請簡易判決處刑書所載持有第
    二級毒品之罪名相繩。
六、檢察官雖認被告係涉犯毒品危害防制條例第11條第2 項持有
    第二級毒品罪嫌，然依卷內事證，被告所持有咖啡包中未經
    檢出有第二級毒品成分，而係檢出為第三級毒品Eutylone之
    成分，已如前述；又該扣案之毒品咖啡包，業據臺灣橋頭地
    方檢察署檢察官以110年度執沒字第133號扣押（沒收）物品
    處分命令執行沒收銷燬，且經本院與臺灣橋頭地方檢察署確
    認，扣案物已於111年12月9日銷燬，無從再為鑑定，此有上
    開執行案卷及公本院公務電話紀錄1份可證。是卷內亦無其
    他證據可資認定被告所持有之第三級毒品純質淨重達5公克
    以上。揆諸前揭說明意旨，本件既不能證明被告犯罪，依法
    自應為無罪之諭知。
七、本件檢察官聲請以簡易判決處刑，本院認有刑事訴訟法第45
    1 條之1 第4 項但書第3 款之應諭知無罪判決之情形，依刑
    事訴訟法第452條之規定，不得逕以簡易判決處刑，應適用
    通常程序審理。且按開始再審之裁定確定後，法院應依其審
    級之通常程序，更為審判，刑事訴訟法第436 條定有明文。
    本件經本院裁定開始再審確定後，依上開規定，本院自應依
    第一審之通常程序更為審判，且再審前之判決，已於開始再
    審之裁定確定後，失其效力（參最高法院33年度上字第1742
    號刑事判決意旨），附此敘明。
據上論斷，應依刑事訴訟法第436 條、第452 條、第301 條第1
項，判決如主文。 　　
本案經檢察官鄭子薇聲請簡易判決處刑，檢察官鍾葦怡到庭執行
職務。
中　　華　　民　　國　　111 　年　　4 　　月　　15　　日
                  刑事第一庭    法　官  王奕華
以上正本證明與原本無異。
如不服本判決應於收受判決後 20 日內向本院提出上訴書狀，並
應敘述具體理由。其未敘述上訴理由者，應於上訴期間屆滿後20
 日內向本院補提理由書 (均須按他造當事人之人數附繕本)「切
勿逕送上級法院」。
中　　華　　民　　國　　111 　年　　4 　　月　　15　　日
                                書記官  董明惠